臺灣新竹地方法院刑事判決　　　　　　 100年度侵訴字第10號
公　訴　人　臺灣新竹地方法院檢察署檢察官
被　　　告　周學文　
指定辯護人　本院公設辯護人林建和　
上列被告因妨害性自主案件，經檢察官提起公訴（99年度偵續字
第129號、99年度偵字第5462號），本院判決如下：
    主    文
周學文對於十四歲以上未滿十六歲之女子為性交，處有期徒刑肆
月；又對於十四歲以下女子犯強制性交罪，處有期徒刑柒年。應
執行有期徒刑柒年貳月。
    事    實
一、周學文與代號00000000號（民國82年7 月生，真實姓名、年
    籍均詳卷，下稱甲女）於97年11月間，因同就讀新竹縣○○
    高中而結識，2 人係學長、學妹關係。周學文明知甲女於98
    年1 月間乃就讀高中一年級，係14歲以上未滿16歲之女子，
    且因年幼對於兩性關係懵懂無知，關於性行為之智識及決斷
    能力亦未臻成熟，詎仍基於與14歲以上未滿16歲之女子為性
    交之犯意，於98年1月17日凌晨某時許、相隔1小時後之同日
    凌晨某時許，在周學文位在新竹縣湖口鄉○○村○○路○段6
    7號住處2樓房間內，獲甲女同意後，接續以將其生殖器插入
    甲女陰道之方式，對甲女為性交行為2次得逞。
二、周學文於98年4、5月間，藉由網際網路「YAHOO 即時通」網
    站服務，以代號「熊貓」結識代號0000-0000A號（84年12月
    生，真實姓名、年籍均詳卷，下稱乙女），並知悉乙女就讀
    國中二年級，為未滿14歲之少女。98年6月3日晚上7、8時許
    ，乙女因與母親吵架後心情不佳，遂上網與周學文相約見面
    ，周學文旋搭乘不詳姓名年籍友人所駕駛自小客車前往新竹
    縣竹東鎮某處麥當勞速食店與乙女會合，上開不詳姓名年籍
    友人再駕車將周學文、乙女載往周學文上址住處，即先行離
    去。嗣周學文與乙女於該址住處2 樓房間內上網，周學文竟
    頓起色心，基於對乙女強制性交之犯意，先命乙女關燈，隨
    即脫光自己全身衣物，自後將乙女壓倒在床上，此際乙女大
    聲喊叫，並胡亂踹踢阻擋，周學文乃又以手壓住乙女脖子，
    不顧乙女反抗，強壓在乙女身上，將其性器官插入乙女陰道
    ，以此違反乙女意願之強暴方式，對乙女強制性交得逞。嗣
    乙女將上情告知綽號「小寶」之友人○○○，並至○○教會
    向牧師○○○告解，後為乙女母親代號0000-0000B號（真實
    姓名、年籍均詳卷）輾轉知悉，隨即報警處理，始循線查悉
    上情。
三、案經甲女訴由新竹縣政府警察局竹北分局報告，暨乙女、乙
    女之父訴由苗栗縣政府警察局頭份分局報告臺灣苗栗地方法
    院檢察署檢察官呈請臺灣高等法院檢察署檢察長令轉臺灣新
    竹地方法院檢察署檢察官偵查起訴。
    理    由
壹、程序方面：
    按被告以外之人於審判外之言詞或書面陳述，除法律有規定
    者外，不得作為證據。又被告以外之人於審判外之陳述，經
    當事人於審判程序同意作為證據，法院審酌該言詞陳述或書
    面陳述作成時之情況，認為適當者，亦得為證據。當事人、
    代理人或辯護人於法院調查證據時，知有第159條第1項不得
    為證據之情形，而未於言詞辯論終結前聲明異議者，視為有
    前項之同意，刑事訴訟法第159條第1項及第159條之5分別定
    有明文。經查，本件被告周學文及其辯護人就證人即甲女、
    郭玠呈、少年洪○彥、乙女、李佳慎、吳秀君等人於偵查中
    之證述，在本院審判程序時，就證據能力一節表示無意見，
    且未於本案言詞辯論終結前聲明異議，而本院審酌上開證人
    於偵查中所為之證述，並無顯有不可信之情形，依刑事訴訟
    法第159條之1第2 項之規定，自得為證據；次按本案認定事
    實所引用之文書證據，並無證據證明係公務員違背法定程序
    所取得，亦無刑事訴訟法第159條之4之顯有不可信之情況與
    不得作為證據之情形，本院斟酌本案卷內之證據並非非法取
    得，亦無證明力明顯過低之情形，且經本院於審判期日依法
    進行證據之調查、辯論，被告於訴訟上之程序權，已受保障
    ，故前揭各該證據，亦均得採為證據，合先敘明。
貳、實體部分：  
一、認定犯罪事實所憑證據及認定之理由：    
    訊據被告對於上開犯罪事實均坦承不諱，核與證人即告訴人
    甲女於警詢之指述、偵查中之證述（98年度偵字第3510號卷
    第19至23頁、98年度他字第764 號卷第3 至4 頁、98年度他
    字第764 號卷第9 頁即98年度偵字第3510號卷第38頁、98年
    度他字第764 號卷第11至12頁即98年度偵字第3510號卷第40
    至41 頁 、98年度偵續字第129 號卷第60至62頁、98年度偵
    續字第129 號卷第19至20頁、98年度偵續字第129 號卷第22
    至24頁）、證人郭玠呈於警詢之指述、偵查中證述（98年度
    偵字第35 10 號卷第15至18頁、98年度偵字第3510號卷第68
    至70頁、98 年 度偵續字第129 號卷第87至88頁、98年度偵
    續字第129 號卷第97頁）、同案共犯即少年洪○彥於偵查中
    之證述（98年度偵續字第129 號卷第70至77頁、98年度偵續
    字第12 9號卷第55至56頁、98年度偵續字第129 號卷第92頁
    ）、告訴人即證人乙女偵查中之證述（98年度他字第545 號
    卷第15至18頁、99年度偵字第5462號卷第6 至11頁、99年度
    偵字第5462號卷第42至43頁）、綽號小寶即證人○○○於偵
    查中之證述（99 年 度偵字第1530號卷第15至17頁、99年度
    偵字第1530號卷第27至29頁）、○○教會牧師即證人○○○
    於偵查中之證述（99年度偵字第1530號卷第18至20頁、99年
    度偵字第1530號卷第26至27頁）大致相符，復有竹北分局偵
    查佐卓青義於98 年4月13日製作之查證報告乙紙（甲女，98
    年度偵字第3510 號 卷第5 頁）、被告周學文臀部之照片乙
    紙（甲女，98年度偵字第3510號卷第28頁）、告訴人甲女、
    甲女之母之真實姓名對照表各乙紙（置於98年度偵字第3510
    號卷附證物封內）、性侵害案件驗證同意書乙紙（甲女，置
    於98年度偵字第3510號卷附證物封內）、受理疑似性侵害事
    件驗傷診斷書乙份（甲女，置於98年度偵字第3510號卷附證
    物封內）、東元綜合醫院100 年4 月26日診斷證明書（乙種
    ）影本乙紙（甲女，置於98年度偵字第3510號卷附證物封內
    ）、甲女以刑事聲請狀提出之通聯紀錄、紀錄書面各乙份（
    置於98年度偵字第3510號卷附證物封內）、新竹縣公益慈善
    會諮商評估報告書乙份（甲女，98年度偵字第3510號卷附證
    物封內）、甲女對被告周學文等人之陳述乙份（甲女，98年
    度偵字第3510 號 卷附證物封內）、採證光碟乙片（甲女，
    98年度偵字第3510號卷附證物封內）、甲女100 年1 月25日
    於檢察官面前清楚畫出被告2 樓房間家具擺設圖及2 樓房間
    、窗戶、廁所之分佈圖乙紙（98年度偵續字第129 號卷第25
    頁）、臺灣新竹地方法院檢察署於100 年2 月24日當庭勘驗
    被告周學文住處攝影光碟所作成之勘驗筆錄乙份（98年度偵
    續字第129 號卷第31頁）、新竹縣政府警察局竹北分局偵查
    隊現場勘查被告周學文住處外拍照片2 張（98年度偵續字第
    129 號卷第78 頁） 、性侵害案件減少被害人重複陳述作業
    訊前訪視紀錄表乙份（乙女，含訪視內容摘要，98年度他字
    第545 號卷第2 至4頁 ，正本置於該卷附證物存置袋內）、
    乙女於98年6 月15日偵訊時當庭隨繪製之被告2 樓房間家具
    擺設圖及2 樓房間、窗戶、廁所之分佈圖乙紙（98年度他字
    第545 號卷第20頁）、乙女、乙女之父之真實姓名對照表乙
    紙（98年度他字第545 號卷附證物存置袋內）、受理疑似性
    侵害事件驗傷診斷書乙份（乙女，98年度他字第545 號卷附
    證物存置袋內）、疑似性侵害案件證物採集單乙紙（乙女，
    98年度他字第545 號卷附證物存置袋內）、受理疑似性侵害
    案案件驗傷採證光碟乙片（乙女，98年度他字第545 號卷附
    證物存置袋內）、被告周學文住處之攝影查證光碟乙片（乙
    女，98年度他字第545 號卷附證物存置袋內）、去氧核醣核
    酸樣本採集單、採樣證明書、採樣通知書、勘察採證同意書
    各乙紙（99年度偵字第1530號卷第11至14頁）、被告周學文
    於99年6 月3 日偵訊時當庭繪製之住家、房間相關位置圖2
    紙（99年度偵字第1530號卷第45至46頁）、被告周學文住家
    查證照片18張（99 年 度偵字第1530號卷第48至56頁）、內
    政部警政署刑事警察局100 年1 月19日刑醫字第0990163682
    號鑑定書乙份（乙女，99年度偵字第5462號卷第20至21頁）
    、內政部警政署刑事警察局100 年3 月1 日刑醫字第100000
    5017號鑑定書乙份（乙女，99年度偵字第5462號卷第37頁）
    、苗栗縣警察局頭份分局偵查佐林國分別於100 年3 月3
    日、10日製作之職務報告各乙份（99年度偵字第5462號卷第
    38、44頁）等資料在卷。綜上所述，被告之自白應與事實相
    符，而堪採信。
二、論罪：
(一)、按稱性交者，謂非基於正當目的所為之下列性侵入行為：一
    、以性器進入他人之性器、肛門或口腔，或使之接合之行為
    。二、以性器以外之其他身體部位或器物進入他人之性器、
    肛門，或使之接合之行為，刑法第10條第 5項定有明文。被
    告以其生殖器分別插入甲女、乙女陰道內之行為，均屬刑法
    第10條第5項所規定之性交，自堪認定。次按，刑法第227條
    第3 項對於14歲以上未滿16歲之女子為性交罪，其被害客體
    為14歲以上未滿16歲之女子，考其立法意旨，係以該女子對
    於性行為之智識及決斷能力仍未臻成熟，縱得該女子之同意
    ，亦不得對之為性交行為，以保護少女身智之正常發展，故
    上開罪名係以被害人之年齡為特別要件，只以被害女子在事
    實上為14歲以上未滿16歲為已足。查告訴人甲女係82年7 月
    生，有其真實姓名代號對照表存卷為憑，被告於98年1 月17
    日凌晨某時許、相隔1 小時後之同日凌晨某時許對告訴人甲
    女為性交行為時，告訴人甲女係14歲以上未滿16歲，是被告
    雖未違反告訴人甲女意願，但仍構成上開犯罪。
(二)、按行為人實施犯罪之時地，在自然意義上雖非完全一致，然
    二者仍有部分合致，且犯罪目的單一，依一般社會通念，認
    應評價為一罪方符合刑罰公平原則，如予數罪併罰，反有過
    度處罰之疑，與人民法律感情亦未契合；是於刑法廢除牽連
    犯及連續犯後，應依個案情狀，考量一般社會通念及刑罰公
    平原則，適度擴張一行為概念，論以接續犯或一行為觸犯數
    罪名之想像競合犯，方屬適當（最高法院97年臺上字第1880
    號判決意旨參照）。本件被告於98年1 月17日凌晨某時許、
    相隔1 小時後之同日凌晨某時許，對告訴人甲女為性交行為
    共2 次，其犯罪時間在自然意義上雖有不同，然斯時被告與
    告訴人甲女係學長、學妹關係，在不違背告訴人甲女本意下
    ，將其性器官進入告訴人甲女性器官內，且被告之犯罪目的
    單一接續性交，被告對告訴人甲女之性交行為應尚屬密接，
    其犯罪手段相同，依一般社會通念，如予數罪併罰，容有過
    度處罰之疑，本院認於本案適度擴張一行為之概念，將之評
    價為接續犯一罪，較符刑罰公平原則。
(三)、核被告就上開事實一所為，係犯刑法第227條第3項對於14歲
    以上未滿16歲之人為性交罪；另就上開事實二所為係犯刑法
    第222條第1項第2款對未滿14歲之女子犯強制性交罪。
(四)、末按兒童及少年福利法第70條第1 項規定：「成年人教唆、
    幫助或利用兒童及少年犯罪或與之共同實施犯罪或故意對其
    犯罪者，加重其刑至2分之1。但各該罪就被害人係兒童及少
    年已定有特別處罰規定者不在此限。」查本件被告行為時係
    18歲以上未滿20歲，告訴人甲女、乙女於被告行為時為未滿
    18歲之人，然因被告行為時非成年人，且刑法第222條第1項
    第2款、第227條第3 項之罪係分別就被害人為未滿14歲及已
    滿14歲、未滿16歲之少年所設之特別處罰規定，是以本案自
    不予加重，併此說明。
三、科刑：
    爰審酌被告血氣方剛，不知戒慎其行，在告訴人甲女年幼無
    知，對性行為智識不成熟情形下，雖未違背甲女之自由意願
    下而與其為性交之行為，然仍危害告訴人甲女之身心健全發
    展，另告訴人乙女與母親吵架，負氣離家，被告身為網友，
    竟不知加以勸戒保護，反而將告訴人乙女帶至家中，不顧告
    訴人乙女年幼、反抗，違反其意願對其強制性交，造成告訴
    人乙女身心莫大傷害，被告行為實屬不該，應予嚴懲，兼衡
    被告初始否認犯行，至本院準備程序時始坦認一切犯行，就
    告訴人甲女部分已達成和解，迄今未與告訴人乙女達成和解
    等一切情狀，認應分別量處如主文所示之刑，並定其應執之
    刑，以資懲戒。
據上論斷，應依刑事訴訟法第299條第1項前段，刑法第222條第1
項第2款、第227條第3項、第51條第5款。
本案經檢察官黃惠欣到庭執行職務。
中    華    民    國  100     年    9     月     6    日
              刑事第三庭    審判長法  官  魏瑞紅
                                  法  官  周美玲
                                  法  官  林惠君
以上正本證明與原本無異。
如不服本判決，應於收受本判決後10日內向本院提出上訴書狀。
上訴書狀應敘述具體理由，未敘述上訴理由者，應於上訴期間屆
滿後20日內補提理由書狀於本院（均須按他造當事人之人數附繕
本，並請勿「逕送上級法院」）。
中    華    民    國    100    年    9    月     6    日
                                  書記官  蔣淑君
附錄本案論罪科刑法條全文：
刑法第222條第1項第2款
犯前條之罪而有下列情形之一者，處7年以上有期徒刑：
二、對未滿十四歲之男女犯之者。
刑法第227條第3項
對於十四歲以上未滿十六歲之男女為性交者，處7年以下有期徒
刑。